---
title: "`r paste('Synthèse des Consommations d Energie',format(Sys.time(), '%d/%m/%Y'),'.',sep=' ',collapse = NULL)`"
author: "jcb"
date: "`r paste('Document mis à jour le ',format(Sys.time(), '%d/%m/%Y %H:%M:%S'),sep=' ',collapse = NULL)`"

output:
  html_document:
    df_print: paged
  pdf_document: default
---

```{r setup, include=FALSE, eval=TRUE,results='hide',message=FALSE,warning=FALSE}
knitr::opts_chunk$set(echo = TRUE)
options(knitr.table.format = "html")
# delete all objects and garbage collection	
rm(list = ls(all.names = TRUE))
gc()

CWD<-getwd() # Ger Current Dir
PrjDir <- usefun::get_parent_dir(CWD) # Get Dir du projet pycharm c'est la racine du projet
jcbMove <- function(OutPutDir= "/Rapports"){
  # Fonction pour mettre les rapports dans un dossier à part "/Rapports"
  jcbmove <- paste("mv -f ",CWD,"/*.html ", CWD,OutPutDir,sep="")
  (jcbmove)
  system (jcbmove)
}
# j" je déplace le fichier de l' exécution précédente
jcbMove()

```
Fichier: `r get(env = parent.frame(n = 8), 'input')`
Nom de ce Script R: `r get(env = parent.frame(n = 8), 'input')`<br>
Path du Projet PyCharm: `r PrjDir`<br>
```{r Librairies, include=FALSE, eval=TRUE,results='hide',message=FALSE,warning=FALSE}
#source("../R_Lib/Header_Lib_For_Solar.r")
#
#library(lubridate)
library(ggplot2)
library(dplyr)
library(stringr)
library(lubridate)
```

```{r Sources et Paramètres, echo=FALSE,eval=TRUE,message=FALSE,warning=FALSE}
AllCSVFileName="./Log_Energie.csv"
```
```{r Get and Prepare Data, echo=FALSE,eval=TRUE,message=FALSE,warning=FALSE}
AllEnergie <- read.csv(AllCSVFileName, header = TRUE,      # première ligne = noms de colonnes
                 sep = ",",          # séparateur ("," par défaut)
                 stringsAsFactors = FALSE,
                 colClasses = "character") # toutes les valeurs sont des caractères
AllEnergie$TimeStamp <-dmy_hm(paste(AllEnergie$Date, AllEnergie$Heure))
AllEnergie$Index = as.numeric(AllEnergie$Index)

ConsoAnnuelle <- function(Test){
  TestM1 <- lag(Test,1) 
  TestM1 <- tail(TestM1,nrow(TestM1)-1)
  Test <- tail(Test,nrow(Test)-1)
  Test$DeltaConso <- Test$Index - TestM1$Index
  Test$DeltaTS <- difftime(Test$TimeStamp, TestM1$TimeStamp, units = "days")
  Test <- Test %>% mutate(Annuel = DeltaConso*365.25/as.numeric(DeltaTS))
  Test <- Test %>% select(c(TimeStamp,Energie,Annuel))
  return(Test)
}
#
```
```{r Evolution Eau, echo=FALSE,eval=TRUE,message=FALSE,warning=FALSE}
Eau <- AllEnergie %>% filter (Energie %in% c("Eau")) 
ConsoEau <- ConsoAnnuelle(Eau)

```
```{r Evolution Electricité, echo=FALSE,eval=TRUE,message=FALSE,warning=FALSE}
AllCSVFileName="./Log_Energie.csv"


# Je sélectionne ce qui m' intéresse
Electricite <- AllEnergie %>% filter (Energie %in% c("CJour","CNuit","PJour","PNuit")) 
# on fait une liste de DF
liste_Electricite <- Electricite %>%  group_by(Energie) %>% group_split()
# on calcule les"Annuels" sur tous les df : applique la fonction CosoAnuelle à tous les df de la liste
liste_Electricite <- lapply(liste_Electricite, ConsoAnnuelle)

names(liste_Electricite) <- c("CJour","CNuit","PJour","PNuit")


```
<br>
Ce graphique implique que les index sont notés en même temps
Ce Graphique montre les Productions et Consommations Electriques au mois le mois ramenées à l' année et lissées: ça montre une idée des valeurs "instantanées"
<br><br>

```{r PlotElectricité, echo=FALSE,eval=TRUE,message=FALSE,warning=FALSE}
# On prépare les data pour le plot - DFAll contient les " Annuel"
DF_all <- bind_rows(liste_Electricite, .id = "Source")
gg <- ggplot(DF_all, aes(x = TimeStamp, y = Annuel, color = Source)) +
  #geom_line() +
  geom_smooth(se = FALSE, method = "loess") +
  scale_x_date(date_breaks = "1 month", date_labels = "%Y-%m-%d") +
  theme(axis.text.x = element_text(angle = 45, hjust = 1)) +
labs(title = "Consommation et Injection Instantanée Au Jour le Jour normalisée à 365,25 Jours")
(gg)

```
Le graphique représente la différence Consomation-Injection au jour le jour normalisé Annuel
```{r Production moins Consommation, echo=FALSE,eval=TRUE,message=FALSE,warning=FALSE}
# On va chercher "Jour" et "Nuit"
CJour <- liste_Electricite[["CJour"]] 
PJour <- liste_Electricite[["PJour"]] 
CNuit <- liste_Electricite[["CNuit"]] 
PNuit <- liste_Electricite[["PNuit"]] 
# Conso Nette = Consommé - Produit
ConsoJour <- left_join(CJour, PJour, by = "TimeStamp") %>% mutate ( ConsoNetJour = Annuel.x - Annuel.y)
ConsoNuit <- left_join(CNuit, PNuit, by = "TimeStamp") %>% mutate ( ConsoNetNuit = Annuel.x - Annuel.y)
ConsoGlob <- left_join(ConsoJour,ConsoNuit, by="TimeStamp")%>% mutate ( ConsoGlob = ConsoNetJour + ConsoNetNuit)



gg <- ggplot() +
  geom_smooth(data = ConsoGlob, aes(x = TimeStamp, y = ConsoGlob, color = "Global Net"),method = "loess", se = FALSE) +
  geom_smooth(data = ConsoJour, aes(x = TimeStamp, y = ConsoNetJour, color = "Jour Net"),method = "loess", se = FALSE) +
  geom_smooth(data = ConsoNuit, aes(x = TimeStamp, y = ConsoNetNuit, color = "Nuit Net"),method = "loess", se = FALSE) +
  labs(title = "Consommation Nette Au Jour le Jour normalisée à 365,25 Jours")+
scale_x_date(date_breaks = "1 month", date_labels = "%Y-%m-%d") +
  theme(axis.text.x = element_text(angle = 45, hjust = 1))
(gg)




```
```{r Projection Annuelle par Moyenne Mobile, echo=FALSE,eval=TRUE,message=FALSE,warning=FALSE}
# pour la projection annuelle, je vais prendre la moyenne mobile des valeurs normalisées sur les 365 derniers jours.
# pour identifier la première valeur à prendre en compte, on va chercher le dernier jour moins 365,25
# on va prendre 
# si on en trouve pas on prend comme range la moitié de ce que l' on.
# Dans une première phase on pren la myenne mofile simnpla première valeur
# ici on travaille sur ConsoGlob
ConsoGlob <- ConsoGlob %>% mutate(Date0 = as.Date(TimeStamp) )
Last_Date <- max(ConsoGlob$Date0)
First_Date <- min(ConsoGlob$Date0)
Index_de_ANM1 <- which(ConsoGlob$Date0 == (Last_Date - 732))[1]
MeanRange <- ifelse (is.na(Index_de_ANM1), as.integer(nrow(ConsoGlob)/2),as.integer( nrow(ConsoGlob) - Index_de_ANM1/2))
library(zoo)

ConsoGlob <- ConsoGlob %>% mutate(GlobMM =  rollmean(ConsoGlob, k = MeanRange, fill = NA, align = "right")) %>%
  mutate(JourMM =  rollmean(ConsoNetJour, k = MeanRange, fill = NA, align = "right")) %>%
  mutate( NuitMM = rollmean(ConsoNetNuit, MeanRange, fill = NA, align = "right"))
                    




#gg <- gg + #ggplot() +
  gg <- ggplot() +
  
  geom_line(data = ConsoGlob, aes(x = TimeStamp, y = GlobMM, color = "Global Mobile")) +
  geom_line(data = ConsoGlob, aes(x = TimeStamp, y = JourMM, color = "Jour Mobile")) +
  geom_line(data = ConsoGlob, aes(x = TimeStamp, y = NuitMM, color = "Nuit Mobile")) +
  labs(title = "Moyennes Mobiles") +
  scale_x_date(date_breaks = "1 month", date_labels = "%Y-%m-%d") +
  theme(axis.text.x = element_text(angle = 45, hjust = 1))
(gg)
  
```

      ...oooOOOooo...


